---
title: "Presentazione DataScience"
author: "Lorenzo Mian"
date: "27/6/2021"
output: html_document
---

```{r setup, include=FALSE}
  knitr::opts_chunk$set(echo = TRUE)
  library(data.table)
  library(dplyr)
  library(ggplot2)
  library(tidyr)
  library(readr)
  library(stringr)
  library(tidytext)
```


## Caricamento Dataset

Seleziono le informazioni che mi servono dai dataset iniziali e li salvo
in formato csv. Seleziono tre Dataset principali:
 1 titleBasics: contenente la lista completa di tutti i contenuti audiovisivi
 2 titleRatings: contenente la media dei voti dati su IMDB
 3 nameBasic: contenente gli uomini e donne che operano nel mondo dello spettacolo

```{r}
# 1)  Contiene la ciapli lista di tutti i film presenti nel dataset
#     e per ognuno di essi il titolo, il titolo orginale,
#     se è per adulti, anno di uscita, la durata e da uno a tre generi

  film = fread(file="titleBasics.tsv", quote="", na="\\N")
  
  film = film%>%
    rename(IDFilm=tconst)%>%
    rename(titolo=primaryTitle)%>%
    rename(titoloOriginale=originalTitle)%>%
    rename(annoUscita=startYear)%>%
    rename(durata=runtimeMinutes)%>%
    rename(generi=genres)%>%
    filter(titleType=="movie")%>%
    filter(isAdult==0)%>%
    filter(annoUscita<=2021)%>%
    select(-titleType, -endYear, -isAdult)
  
  write_csv(film, "film.csv")
  
```

```{r}
# 2)  Contiene per ogni film il relativo numero di voti e la loro 
#     media complessiva (da 1 a 10)

  voti = fread(file="titleRatings.tsv", quote="", na="\\N")
  
  voti = voti%>%
    rename(IDFilm=tconst)%>%
    rename(mediaVoti=averageRating)%>%
    rename(numeroVoti=numVotes)
  
  write_csv(voti, "voti.csv")
  
```

```{r}
## Unisco film e voti in un'unica tabella

  film = read.csv("film.csv")
  voti = read.csv("voti.csv")
  
  filmConVoto = inner_join(film, voti, by=c( "IDFilm" = "IDFilm"))
  write.csv(filmConVoto, "filmConVoto.csv")
  
```

```{r}
# 3)  Contiene la lista degli attori e registi dei film presenti nei dataset.
#     Per ogni persona conserviamo il nome, anno di nascita e morte,
#     le altre sue professioni, e 4 film per cui sono conosciuti

  persone = fread(file="nameBasics.tsv", quote="", na="\\N")
  
  persone = persone %>%
    rename(IDPersonaggio=nconst) %>%
    rename(nome=primaryName) %>%
    rename(annoNascita=birthYear) %>%
    rename(annoMorte=deathYear) %>%
    rename(professione=primaryProfession) 
  
  persone = persone %>% filter(grepl('actor|actress|director', professione))
  
  persone = separate(persone, knownForTitles, into = c("film1","film2","film3","film4"),
                    sep=",", fill="right")
    
  write_csv(persone, "persone.csv")

```

## Generi dei film

Studio che generi di film sono presenti nel dataset e controllo come sono 
distribuiti.

```{r}

  frequenzaGeneri = read_csv("film.csv", col_types = cols()) %>% 
      select(generi)

#   Occorre dividere in tre colonne in quanto nel dataset originale
#   ogni film poteva avere fino a tre generi

  frequenzaGeneri = separate(frequenzaGeneri, generi, 
                        into=c("gen1","gen2","gen3"), sep=",", fill = "right")

  col1=data.frame("gen" = frequenzaGeneri$gen1) %>%
    group_by(gen) %>%
    count(gen)
  
  col2=data.frame("gen" = frequenzaGeneri$gen2) %>%
    group_by(gen) %>%
    count(gen)
  
  col3=data.frame("gen" = frequenzaGeneri$gen3) %>%
    group_by(gen) %>%
    count(gen)
  
  totale = full_join(col1, col2, by= c("gen" = "gen"))
  totale = full_join(totale, col3, by= c("gen" = "gen"))
  totale = totale %>%
    mutate(n.x = coalesce(n.x, 0),
           n.y = coalesce(n.y, 0),
           n = coalesce(n, 0))%>%
    rename("Genere"=gen)
  
  totale = totale %>% 
    mutate(N = (n.x + n.y + n)) %>% 
    select(Genere, N)
  
  distribuzioneGeneri = subset(totale, Genere!="NA")
  
  write_csv(distribuzioneGeneri, "distrGeneri.csv")
  
```
## Analisi Titoli
```{r}
  film = read_csv("film.csv", col_types = cols())

  titoli = data.frame("n" = 1:nrow(film), film%>%select(titolo))
  
  titoli = unnest_tokens(titoli, "word", titolo)
  
  stop_wordsES = read_csv("stopWordsES.csv", col_types = cols())
  stop_wordsDE = read_csv("stopWordsDE.csv", col_types = cols())
  stop_wordsIT = read_csv("stopWordsIT.csv", col_types = cols())
  
  titoli = anti_join( titoli, stop_words, by="word")
    
  titoli = anti_join( titoli, stop_wordsDE, by="word")
  
  titoli = anti_join( titoli, stop_wordsIT, by="word")
  
  titoli = anti_join( titoli, stop_wordsES, by="word") %>%
    filter(!grepl("ã", word))%>%
    group_by(word) %>%
    count(word, sort = TRUE)
  
  write_csv(titoli, "titoli.csv")
  

```
## Voti
Studio il numero dei voti e la loro distribuzione 

```{r}
  voti = read_csv("voti.csv", col_types = cols()) %>%
    arrange(-mediaVoti, -numeroVoti) %>%
    select(IDFilm, mediaVoti, numeroVoti)
  
  distribuzioneVoti = voti %>%
    group_by(mediaVoti) %>%
    count(mediaVoti) %>%
    rename("occorrenze"=n) %>%
    select(mediaVoti, occorrenze)
  
  write_csv(distribuzioneVoti, "distrVoti.csv")

```

## Film migliori
Salvo la Top 200 dei film con media voto più alta
che abbiano almeno 50 voti

```{r}
  filmConVoto = read_csv("filmConVoto.csv", col_types = cols())
  
  top200 = filmConVoto %>% 
    filter(numeroVoti>5000) %>%
    arrange(-mediaVoti)%>%
    top_n(200) %>%
    select(IDFilm, titolo, mediaVoti, generi, annoUscita)

  write.csv(top200, "top200.csv")

```

## Durata rispetto all'anno di uscita
Studio una possibile correlazione tra la durata del film e il suo anno
di uscita nelle sale

```{r}
  film = read_csv("film.csv", col_types = cols())
  
  durataPerAnno = film %>% 
    select(annoUscita, durata) %>%
    filter(durata!="NA" & annoUscita<=2021 & annoUscita>=1920)%>%
    group_by(annoUscita)%>%
    summarise(mediaDurate=round(mean(durata)))
    
  write_csv(durataPerAnno, "durataPerAnno.csv")

```

## Film per ogni anno
Conto quanti film sono contenuti nel dataset per ogni anno

```{r}
  film = read_csv("film.csv", col_types = cols())

  filmAnno = film %>%
    select(annoUscita)%>%
    count(annoUscita)%>%
    filter(annoUscita<2022 & annoUscita!="NA")

  write_csv(filmAnno, "filmAnno.csv")
  
```

## Voto rispetto al genere
Studio i generi che hanno media voto più alta

```{r}
  genereVoto= read_csv("filmConVoto.csv", col_types = cols()) %>%
    select(generi, mediaVoti)

  genereVoto = separate(genereVoto, generi, 
                        into=c("gen1","gen2","gen3"), sep=",", fill = "right")

  col1=data.frame("gen" = genereVoto$gen1, "mediaVoti" = genereVoto$mediaVoti) %>%
    group_by(gen) %>%
    summarise(mediaA=round(mean(mediaVoti), digits = 2))
   
  col2=data.frame("gen" = genereVoto$gen2, "mediaVoti" = genereVoto$mediaVoti) %>%
    group_by(gen) %>%
    summarise(mediaB=round(mean(mediaVoti), digits = 2))
  
  col3=data.frame("gen" = genereVoto$gen3, "mediaVoti" = genereVoto$mediaVoti) %>%
    group_by(gen) %>%
    summarise(mediaC=round(mean(mediaVoti), digits = 2))
  
  totale = full_join(col1, col2, by= c("gen" = "gen"))
  totale = full_join(totale, col3, by= c("gen" = "gen"))
  
  totale$media = round(rowMeans(subset(totale, select = c(mediaA, mediaB, mediaC)), na.rm = TRUE), digits = 2)
  
  genereInBaseAlVoto = subset(totale, gen!="NA")%>%
    arrange(media)%>%
    rename("Genere"=gen)%>%
    select(Genere, media)
  
  write_csv(genereInBaseAlVoto, "genereInBaseAlVoto.csv")
  
```

## Voto rispetto alla durata
Studio se la durata di un film influenza il voto

```{r}
  durataPerVoto = read_csv("filmConVoto.csv", col_types = cols()) %>%
    select(mediaVoti, durata) %>%
    filter(durata<240) %>% #4 ore
    group_by(mediaVoti) %>%
    summarise(durataMedia=round(mean(durata), digits=2))
  
  write_csv(durataPerVoto, "durataPerVoto.csv")

```

## Suddivisione delle professioni tra uomini e donne
Osservo la come sono suddivise le professioni all'interno del dataset

```{r}
  attori = read_csv("persone.csv", col_types = cols()) %>% select(IDPersonaggio, nome, professione,)

  M = attori %>% filter(grepl("actor", professione))
  F = attori %>% filter(grepl("actress", professione))
  
  write_csv(M,"M.csv")
  write_csv(F,"F.csv")
  
  maschi = read_csv("M.csv", col_types = cols())
  femmine = read_csv("F.csv", col_types = cols())
  
  nM = nrow(maschi)
  nF = nrow(femmine)
  
  nmRegisti = nrow(maschi%>%filter(grepl("director", professione)))
  nfRegisti = nrow(femmine%>%filter(grepl("director", professione)))

  nmProduttore = nrow(maschi%>%filter(grepl("producer", professione)))
  nfProduttore = nrow(femmine%>%filter(grepl("producer", professione)))
  
  nmSoundtrack = nrow(maschi%>%filter(grepl("soundtrack", professione)))
  nfSoundtrack = nrow(femmine%>%filter(grepl("soundtrack", professione)))
  
  nmAutore = nrow(maschi%>%filter(grepl("writer", professione)))
  nfAutore = nrow(femmine%>%filter(grepl("writer", professione)))
  
  nmCostumi = nrow(maschi%>%filter(grepl("costume_department", professione)))
  nfCostumi = nrow(femmine%>%filter(grepl("costume_department", professione)))
  
  nmEffettiSpeciali = nrow(maschi%>%filter(grepl("special_effects", professione)))
  nfEffettiSpeciali = nrow(femmine%>%filter(grepl("special_effects", professione)))
  
  nmTrucco = nrow(maschi%>%filter(grepl("make_up_department", professione)))
  nfTrucco = nrow(femmine%>%filter(grepl("make_up_department", professione)))
  
  nmMusica = nrow(maschi%>%filter(grepl("music_department", professione)))
  nfMusica = nrow(femmine%>%filter(grepl("music_department", professione)))
  
  nmVario = nrow(maschi%>%filter(grepl("miscellaneous", professione)))
  nfVario = nrow(femmine%>%filter(grepl("miscellaneous", professione)))
  
  maschile = c(nmRegisti, nmProduttore, nmSoundtrack, nmAutore, nmCostumi, 
              nmEffettiSpeciali, nmTrucco, nmMusica, nmVario)
  femminile = c(nfRegisti, nfProduttore, nfSoundtrack, nfAutore, nfCostumi, 
              nfEffettiSpeciali, nfTrucco, nfMusica, nfVario)
  genere = c("Registi", "Produttori", "SoundTrack", "Scrittori", "Costumi",
             "FX", "Trucco", "Musica", "altro")
  distribuzioneprofessioni = data.frame(genere, 
                                        "Uomini" = round( ((maschile/nM)*1000), 
                                                          digits = 2),
                                        "Donne" = round(((femminile/nF)*1000), 
                                                        digits = 2))
    
  write_csv(distribuzioneprofessioni%>%rename("Professione"=genere), "distribuzioneProfessioni.csv")
  
```

## Film con più votazioni
Cerco i film che hanno avuto più votazioni

```{r}
  filmPiùVotati = read_csv("filmConVoto.csv", col_types = cols()) %>%
    select(titolo, numeroVoti) %>%
    arrange(-numeroVoti)

  write_csv(filmPiùVotati, "filmPiùVotati.csv")
```

## Migliori film rispetto al relativo cast
Ricerco la quantità di attori/registi nei migliori 1000 film e li divido
per sesso

```{r}
   attoriPerFilm = read_csv("top200.csv", col_types = cols()) %>% 
      select(IDFilm,titolo, mediaVoti)
  
  attori = read_csv("persone.csv", col_types = cols())
  
  donne = attori %>%
    filter( grepl("actress", professione)) %>%
    select(nome, film1, film2, film3, film4)
    
  uomini = attori %>%
    filter( grepl("actor", professione)) %>%
    select(nome, film1, film2, film3, film4)
  
  aF = c()
  aM = c()
  
  for( film in attoriPerFilm$IDFilm) {
    f1 = nrow(donne %>% 
      filter(film1==film))
    f2 = nrow(donne %>% 
      filter(film2==film))
    f3 = nrow(donne %>%
      filter(film3==film))
    f4 = nrow(donne %>% 
      filter(film4==film))
    x = f1 + f2 + f3 + f4
    aF = c(aF, x)
    
    f1 = nrow(uomini %>% 
      filter(film1==film))
    f2 = nrow(uomini %>% 
      filter(film2==film))
    f3 = nrow(uomini %>%
      filter(film3==film))
    f4 = nrow(uomini %>% 
      filter(film4==film))
    x = f1 + f2 + f3 + f4
    aM = c(aM, x)
  }
  attoriPerFilm$Attrici = aF
  attoriPerFilm$Attori = aM
```

```{r}
  attoriPerFilm = attoriPerFilm %>% 
    mutate("totale"=Attrici + Attori)%>%
    mutate("PercDonne"= Attrici/totale*100)%>%
    select(titolo, Attrici, Attori, PercDonne)
  
  write_csv(attoriPerFilm, "attoriPerFilm.csv")
```



